臺灣高等法院臺中分院交通事件裁定　　　　　　　　九十一年度交抗字第七四○號
　　抗　告　人
　　即受處分人　　甲○○
右列受處分人因違反道路交通管理處罰條例案件，不服臺灣臺中地方法院中華民國九
十一年九月三十日裁定（案號：九十一年度交聲字第六○六號），提起抗告，本院裁
定如左：
    主  　文
抗告駁回。
    理  　由
一、異議意旨略以，抗告人即受處分人甲○○（下稱抗告人）所有ＯＣ－一三三二號
    自用小客車未參加定期檢驗，經原處分機關公路局台中區監理所舉發，依道路交
    通管理處罰條例第十七條第一項規定，裁處罰鍰新台幣一千四百元，並註銷牌照
    ，抗告人以其未收到原舉發單位之違規通知單，且未給予抗告人陳述機會，且其
    未繳交牌照稅及燃料稅方無法驗車，原處分於法不合，爰請求撤銷原處分云云。
二、按汽車檢驗應按指定日期將車輛駛往公路監理機關檢驗場所或指定地點接受檢驗
    。違反者，處以新台幣九百元以上一千八百元以下罰鍰，逾期六個月以上者，並
    註銷其牌照。道路交通安全規則第三十六條、道路交通管理處罰條例第十七條，
    分別訂有明文。復依違反道路交通管理事件統一裁罰標準表規定，自用車違反處
    罰條例第十七條規定，逾期三十日以上者，處以罰鍰新臺幣一千四百元整，逾期
    檢驗六個月以上者，並註銷其牌照。又按當事人變更其送達之處所而不向行政機
    關陳明，致有應送達之處所不明者，行政機關得依職權命為公示送達，行政程序
    法第七十八條第三項、第一項第一款，定有明文。又汽車所有人名稱、地址等如
    有變更，均應向公路監理機關辦理登記，如不依規定申報登記者，處汽車所有人
    新台幣九百元以上，一千八百元以下罰鍰，道路交通安全規則第二十三條第一項
    、道路文通管理處罰條例第十六條第一項第一款，亦定有明文。
三、原裁定以抗告人所有ＯＣ－１３３２號自用小客車未參加定期檢驗，經舉發之事
    實，有台中區○○○○○道路交通管理事件通知單一份附卷可稽，而受處分人上
    述違規之舉發通知單，經依法定地址「台中市○○路○段九號八樓之二」送達，
    因「遷移不明」，原舉發單位復依行政程序法第七十八條規定辦理公文送達，亦
    有公告一紙附卷可佐，異議人所辯，尚非可採。從而原處分機關援引首揭規定所
    為之處分，於法並無不合。本件異議為無理由，應予駁回，經核尚無不當。抗告
    人抗告意旨，仍執前詞，指摘原裁定不當，為無理由，應予駁回。
四、據上論斷，應依道路交通管理處罰條例第二十六條、刑事訴訟法第四百十二條裁
    定如主文。
中　　　華　　　民　　　國　　　九十一　 年　　   十      月     三十   日
                                    臺灣高等法院臺中分院刑事第一庭
                                          審判長法  官　陳　紀　綱
                                                法  官　方　艤  駐
                                                法　官　陳　登　源
右正本證明與原本無異。
不得再抗告。
                                                書記官　林　明　冬
中　　　華　　　民　　　國　　　九十一　 年　　   十      月   三十一   日
                                                                        Ｉ
